臺灣臺中地方法院刑事判決　　　　　　　　　　　　　九十年度交易字第六四六號
　　公　訴　人　臺灣台中地方法院檢察署檢察官
　　被　　　告　乙○○
右列被告因公共危險案件，經檢察官提起公訴 (九十年偵字第一四四五三號)本院判
決如左：
    主  文
乙○○服用酒類，不能安全駕駛動力交通工具而駕駛，處拘役參拾日。如易科罰金，
以參佰元折算壹日。
    事  實
一、鄭雅芳曾犯有妨害公務案件之前科（未構成累犯），仍不知悔改，明知駕駛人飲
    用酒類至特定程度（吐氣所含酒精濃度達每公升０‧五五毫克以上），將不能安
    全駕駛動力交通工具，竟於民國（下同）九十年八月十日凌晨三時許，在台中市
    ○區○○路附近某薑母鴨店飲用軒尼斯酒之後，其有語無倫次、注意力已無法集
    中之現象，顯然無法正常駕駛動力車輛，仍駕駛車號ＵＥＦ─０３９號輕機車，
    沿台中市○區○○路往健行路方向直行。嗣於九十年八月十日凌晨三時十分許，
    在台中市○區○○路與忠明路口處時，為警巡邏取締而當場查獲，並於同日凌晨
    三時三十四分許，經測試檢驗鄭雅芳當時吐氣酒精濃度為每公升０．六０毫克，
    繼而於同日凌晨五時十五分許，經中國醫藥學院附設醫院抽血檢驗鄭雅芳當時血
    液中所含酒精濃度值為１９３．１５ＭＧ／ＤＩ（經換算呼氣時測試酒精濃度達
    每公升０‧九七毫克）。
二、案經台中市警察局第二分局報告檢察官偵查起訴。
    理  由
一、訊據被告鄭雅芳雖坦承其於九十年八月十日三時許，在台中市○○路與忠明路口
    某薑母鴨店喝軒尼斯酒，機車放在該薑母鴨店對面分隔島空地之事實，然矢口否
    認右揭犯行，並辯稱：伊喝完酒後把停放之機車牽到路邊，伊坐在機車上聽行動
    電話，但實際上伊酒後尚未騎車就被臨檢云云。然查：右揭被告酒後駕車之犯罪
    事實，業經查獲時在場警員甲○○分別於偵、審中到庭指述明確，並有職務報告
    二紙、案件測試觀察紀錄表二紙、檢驗報告單一紙及台中市○○○道路交通事故
    調查報告表影本四紙、車籍作業系統─查詢認可資料影本一份在卷可證。是被告
    前開所辯，應係事後意圖卸責之詞，不足採信。按服用酒類不能安全駕駛動力交
    通工具之認定，參考德國、美國之認定標準，對於駕駛人呼氣中酒精濃度已達每
    公升０．五五毫克或血液中酒精濃度達百分之０．一一％以上者，肇事率為一般
    正常人之十倍，自應認為已達不能安全駕駛之情狀，此有法務部八十八年五月十
    八日八八年度法檢字第一六六九號函足資參照，已屬刑法第一百八十五條之三之
    不能安全駕駛之抽象危險犯。本件被告酒精濃度每公升已達０．六０毫克，且依
    卷附測試觀察紀錄表所載，被告有語無倫次、多話等酒醉現象，其不能駕駛動力
    交通工具，事証已明確，犯行堪以認定。
二、核被告所為，係犯刑法第一百八十五條之三之公共危險罪。爰審酌被告酒後駕車
    對行車安全所造成之危險，犯罪後之態度及本件駕後駕車尚未造成實際傷害，情
    節非重等一切情狀，量處如主文所示之刑，並諭知易科罰金之折算標準。
據上論斷，應依刑事訴訟法第二百九十九條第一項前段、刑法第一百八十五條之三、
第四十一條第一項，罰金罰鍰提高標準條例第二條，判決如主文。
中      華      民      國    九十一    年      五      月    二十三    日
                                      臺灣臺中地方法院交通法庭
                                          法  官  許金樹
右正本證明與原本無異
如不服本判決應於送達後十日內向本院提出上訴狀
                                          書記官
中      華      民      國    九十一    年      五      月    二十三    日
附錄本案論罪科刑法條全文：
刑法第一百八十五條之三
服用毒品、麻醉藥品、酒類或其他相類之物，不能安全駕駛動力交通工具而駕駛者，
處一年以下有期徒刑、拘役或三萬元以下罰金。
